

[Rindang Ayu Lestari]

Taman Krakatau Zona Carmel Blok C9 No.1 Waringikurung, Serang, Banten, 42453 | +62 822 5816 7922 | rindang407@gmail.com http://www.Linkedin.com/in/rindang-ayu-lestari

Tentang Saya

Saya Rindang Ayu Lestari, lulusan Psikologi Universitas Merdeka Malang tahun 2019. Memiliki pengalaman sebagai Staff Administrasi di La Leite Coffee dan Tester Tes Psikologi. Saya memiliki minat berkarir sebagai staff administrasi, staff HRD ataupun Recruiter dan mahir dalam menggunakan Microsoft Office dan Penyajian Alat Tes Psikologi.

Kemampuan & Kompetensi

- Microsoft Office (Word, Excel & Power Point)
- Administrasi Alat Tes Psikologi

- Detail Oriented
- Kemampuan Bahasa Inggris

Pengalaman Kerja

La Leite Coffee (Pasuruan, Indonesia)

Staff Administrasi (Januari-Mei 2021)

- Bertanggung jawab mencatat dan melaporkan laporan penjualan produk harian, mingguan dan bulanan serta pengiriman barang masuk
- Menghitung absensi dan perhitungan payroll karyawan
- Membantu outlet dalam pemasaran dan follow up kepada customer
- Bertanggung jawab atas outlet beserta kebutuhan penunjangnya

PT. Ruang Raya Indonesia (Cilegon, Indonesia)

Field Education Consultant Ruangguru (Oktober 2019-Januari 2020)

 Melakukan school visit untuk memasarkan dan memperkenalkan Aplikasi belajar Ruangguru (Target Oriented)

LEMBAGA PSIKOLOGI TERAPAN (Malang, Indonesia)

Asisten Kepala Lembaga (Agustus-Desember 2019)

- Bertanggung jawab kesediaan Alat Tes Psikologi dan berkas sebelum Psikotes diadakan
- Bertanggung jawab merekap hasil tes psikologi baik individu maupun kelompok dan memberikan kepada psikolog untuk di interpretasi
- Menghubungi klien terkait dengan psikotes dan jadwal konseling

LEMBAGA PSIKOLOGI TERAPAN (Malang, Indonesia)

Tester Psikologi (April 2017-Februari 2019)

- Melalakukan penyajian Alat Tes Psikologi kepada Klien baik secara individu maupun klasikal
- Melakukan skoring Tes Psikologi yang sudah diberikan kepada klien

Pendidikan

Universitas Merdeka Malang (2015-2019)

S1 Psikologi - IPK 3,78

- Menjadi salah satu pengurus harian dan Soprano pada Tim Paduan Suara Universitas (2015-2019)
- Menjadi Ketua Badan Eksekutif Mahasiswa (BEM) Fakultas Psikologi tahun (2017)
- Freelance sebagai Tester di Lembaga Psikologi Terapan Universitas Merdeka Malang (2017-2019)
- Bekerja sebagai Assiten Kepala Lembaga di Lembaga Psikologi Terapan Universitas Merdeka Malang (2019)

Universitas Merdeka Malang (2015-2018)

D3 Bahasa Inggris - IPK 3,87

• Menjadi salah satu penerima beasiswa universitas pada program *Double Degree* untuk mengikuti perkuliahan di jurusan D3 Bahasa Inggris

SMK Negeri 3 Cilegon (2012-2015)

Jurusan Usaha Perjalanan Wisata

- Aktif menjadi pengurus harian OSIS, Ekstrakulikuler English Club, Ekstrakulikuler Mading dan Ekstrakulikuler Paduan Suara (2012-2014)
- Praktek Kerja Lapangan di PT Kindai Tours & Travel unit Ticketing (2014)

Penghargaan

Universitas Merdeka Malang (2019)

Peringkat Ketiga Lulusan Terbaik Fakultas Psikologi Universitas Merdeka Malang

SMK Negeri 3 Cilegon (2015)

Siswa Berprestasi di Bidang English Club Siswa Berprestasi I pada Jurusan Usaha Perjalanan Wisata Siswa Berprestasi II pada keaktifan di OSIS